臺灣高等法院高雄分院刑事判決　　　　 94年度上訴字第344號
上　訴　人　臺灣高雄地方法院檢察署檢察官
被　　　告　甲○○
上列上訴人因被告違反毒品危害防制條例案件，不服臺灣高雄地
方法院93年度訴字第3379號中華民國94年1月26日第一審判決（
起訴案號：臺灣高雄地方法院檢察署93年度毒偵字第6519號），
提起上訴，及移送併辦（案號：同署94年度毒偵字第290 號、第
1170 號 、第1436號、第3251號），本院判決如下：
    主  文
原判決撤銷。
甲○○連續施用第一級毒品，累犯，處有期徒刑壹年。
扣案之含海洛因殘渣之注射針筒參支、含海洛因殘渣之夾鏈袋參
只，均沒收銷燬之。
    事  實
一、甲○○前曾於民國（下同）84年間犯肅清煙毒條例等罪，經
    原審法院判處有期徒刑4 年確定，於民國90年6 月25日執行
    完畢。又因施用毒品案件，經原審法院裁定令入戒治處所施
    以強制戒治，嗣經該院以91年度毒聲字第5513號裁定停止戒
    治，所餘戒治期間，付保護管束，於92年9 月1 日保護管束
    期滿，視為強制戒治期滿，經臺灣高雄地方法院檢察署檢察
    官以92年度戒毒偵字第823 號為不起訴處分確定。詎其仍不
    知悔改，明知海洛因係毒品危害防制條例第2 條第2 項所列
    管之第一級毒品，不得非法持有、施用，復基於概括之犯意
    ，自93年9 月間某日起至94年2 月18日上午9 時止，在其高
    雄縣阿蓮鄉○○路736 巷12號住處及其他不詳地點，連續施
    用海洛因，約每週施用1 次；嗣先後於：(一)93年9 月21 日
    16時30分許，在其高雄縣阿蓮鄉○○路736 巷12號住處為警
    查獲，(二)又於93年12月30日11時許，在高雄縣阿蓮鄉○○路
    200 號前，為警查獲，並扣得其所有含海洛因殘渣之注射針
    筒2 支、及含海洛因殘渣之夾鏈袋2 只。(三)94年1 月11 日
    15時10分許，在高雄縣阿蓮鄉○村○○○路120 巷109 弄60
    號旁工寮，為警查獲。(四)94年1 月29日14時48分許，經高雄
    縣政府警察局湖內分局通知驗尿查獲。(五)94年2 月18日上午
    9 時15分許，在高雄縣阿蓮鄉○村○○○路攔水壩旁為警查
    獲，並扣得其所有之含海洛因殘渣之注射針筒1 支、及含海
    洛因殘渣之夾鏈袋1 只。
二、案經高雄縣政府警察局湖內分局移送台灣高雄地方法院檢察
    署檢察官偵查起訴及移送併辦。
    理  由
一、上開犯罪事實，業據被告甲○○於本院審理時供承不諱，且
    其先後5 次為警查獲時所採之尿液，經檢驗結果，均呈嗎啡
    之陽性反應，有高雄縣政府衛生局93煙檢字第2169號、94煙
    檢字第0080號、第0088號煙毒尿液檢驗成績書各1 紙、長榮
    大學確認報告等在卷可查，復有含海洛因殘渣之注射針筒3
    支及含海洛因殘渣之夾鏈袋3 只扣案可憑；又被告前因施用
    毒品案件，經原審法院裁定令入戒治處所施以強制戒治，嗣
    經該院以91年度毒聲字第5513號裁定停止戒治，所餘戒治期
    間，付保護管束，於92年9 月1 日保護管束期滿，視為強制
    戒治期滿，經臺灣高雄地方法院檢察署檢察官以92年度戒毒
    偵字第823 號為不起訴處分確定，此有臺灣高等法院被告全
    國前案紀錄表及不起訴處分書附卷可稽，是本件事證明確，
    被告之犯行堪以認定。
二、查海洛因係毒品危害防制條例第2 條第2 項第1 款所稱之第
    一級毒品，不得持有、施用，被告甲○○竟持以施用，核其
    所為係犯同條例第10條第1 項之施用第一級毒品罪。被告持
    有第一級毒品海洛因進而施用，其持有之低度行為，應為施
    用之高度行為吸收，不另論罪。被告所為多次施用海洛因之
    行為，時間緊接，所犯罪名相同，顯係出於概括之犯意反覆
    為之，為連續犯，應依刑法第56條之規定僅論以一罪，被告
    自93年9 月21日16時30分許第1 次為警查獲後，迄94年2 月
    18日上午9 時止之施用第一級毒品犯行，雖未經公訴起訴，
    惟此部分與已起訴之犯罪事實，具有連續犯之裁判上一罪關
    係，為起訴效力所及，本院自應併予審理。又被告曾於84年
    間犯肅清煙毒條例等罪，經原審法院判處有期徒刑4 年確定
    ，於民國90年6 月25日執行完畢，此有台灣高等法院被告全
    國前案紀錄表1 份在卷可查，其於執行完畢後5 年內，再犯
    本件有期徒刑以上之罪，為累犯，應依刑法第47條之規定加
    重其刑。
三、原審予以論罪科刑，固非無見，惟查被告自93年12月30日11
    時許第2 次為警查獲後，迄94年2 月18日上午9 時止之施用
    第一級毒品犯行，原審未及併予審判，尚有未洽，公訴人上
    訴意旨，執此指摘原判決不當，為有理由，應由本院將原判
    決予以撤銷改判；審酌被告施用毒品之期間非短，曾因施用
    毒品經觀察勒戒及強制戒治後，仍未能徹底戒絕毒品，而再
    度施用海洛因，顯見其無戒毒悔改之意，惟念其施用足以導
    致精神障礙、性格異常，甚至造成生命危險之毒品，乃戕害
    一己之身體健康，所為尚未害及他人，及其犯後坦承犯行態
    度良好等一切情狀，量處有期徒刑1 年。又扣案之含海洛因
    殘渣之注射針筒3 支及含海洛因殘渣之夾鏈袋3 只，其上之
    毒品海洛因已無從剝離，應整體視為第一級毒品，並依毒品
    危害防制條例第18條第1 項前段規定，宣告沒收銷燬之。
據上論斷，應依刑事訴訟法第369 條第1 項前段、第364 條、第
299 條第1 項前段、毒品危害防制條例第10條第1 項、第18條第
1 項前段，刑法第11條、第56條、第47條，判決如主文
本案經檢察官林惠到庭執行職務。
中　　華　　民　　國　　94　　年　　5 　　月　　17　　日
                  刑事第七庭    審判長法  官  莊飛宗
                                      法  官  黃三友
                                      法  官  黃憲文
以上正本證明與原本無異。
如不服本判決應於收受本判決後10日內向本院提出上訴書狀，其
未敘述上訴理由者，並得於提起上訴後10日內向本院補提理由書
狀（均須按他造當事人之人數附繕本）「切勿逕送上級法院」。
中　　華　　民　　國　　94　　年　　5 　　月　　19　　日
　　　　　　　　　　　　　　　　　　　書記官  葉淑華
附錄本件判決論罪科刑法條：
毒品危害防制條例第10條第1項
施用第一級毒品者，處6月以上5年以下有期徒刑。
